【裁判字號】    89,易,2497
【裁判日期】    890921
【裁判案由】    妨害自由
【裁判全文】
臺灣高雄地方法院刑事判決                        八十九年度易字第二四九七號
    公  訴  人  臺灣高雄地方法院檢察署檢察官
    被      告  甲○○
右列被告因妨害自由案件，經檢察官提起公訴（八十九年度偵字第七二九三號），本
院判決如左：
    主  文
甲○○連續以加害生命、身體之事，恐嚇他人，致生危害於安全，累犯，處有期徒刑
陸月，如易科罰金，以參佰元折算壹日。
    事  實
一、甲○○曾於民國八十七年間，因偽造文書案件，經台灣高等法院高雄分院判處有
    期徒刑三月確定，並於八十九年一月十七日易科罰金執行完畢。甲○○與丁○○
    係夫妻關係，二人於八十七年間，因甲○○與張莉玲通姦一事，感情不睦，屢有
    爭訟，而甲○○因多次向丁○○索其醫師執照，及多次找丁○○協議解決夫妻財
    產問題未果，竟心生不滿，基於恐嚇之概括犯意，分別於八十八年十一月十日下
    午六時許及翌日下午六時許，至高雄市○○○路二○七號，以加害生命、身體之
    事要乙○○轉告丁○○恫稱：告訴丁○○不要以為躲在六樓就沒事，我要讓丁○○做不下去等語。又於同年月十二日下午四時許，至上開處所，要乙○○、戊○○轉告丁○○恫稱：我今天找丁○○是第三天了，明天要帶隊（台語發音）來等
    語。復於八十九年二月一日下午一時許，在高雄市○○○路可麗亞自助火鍋店停
    車場前，向丁○○恫稱：要談否，不談則三天內我叫黑道來處理，要你不能做下
    去等語，致使丁○○心生畏懼，危害於安全。
二、案經丁○○訴由台灣高雄地方法院檢察署檢察官偵查起訴。
    理  由
一、訊據被告甲○○矢口否認有何恐嚇之犯行，辯稱：伊僅係口氣不好，並未恐嚇告
    訴人云云。惟查，右揭犯罪事實，業據告訴人丁○○指述綦詳，核與證人戊○○
    、乙○○、丙○○於本院到庭證述情節相符，並有錄影帶一卷在卷可憑。又按被
    告四次向告訴人所恐嚇之言詞，依其前後所表示之內容相互觀之，在客觀上一般
    人均足認已構成威脅，以致被恐嚇者之生活狀態限於危險不安之境，是被告所辯
    ，顯係事後避重就輕之詞，委無可採。本件事證明確，被告犯行洵堪認定。
二、核被告所為，係犯刑法第三百零五條以加害生命、身體之事恐嚇罪。被告先後多
    次恐嚇之犯行，時間緊接，所犯罪名相同，顯係出於概括之犯意為之，為連續犯
    ，爰依刑法第五十六條之規定以一罪論，並加重其刑。查被告曾於八十七年間，
    因偽造文書案件，經台灣高等法院高雄分院判處有期徒刑三月確定，並於八十九
    年一月十七日易科罰金執行完畢，其於五年以內再犯本件有期徒刑以上之罪，為
    累犯，依刑法第四十七條規定加重其刑。爰審酌被告犯罪之動機、目的、手段、
    犯後否認犯行等一切情狀，量處如主文所示之刑，並諭知易科罰金之折算標準，
    以資懲儆。
據上論斷，應依刑事訴訟法第二百九十九條第一項前段，刑法第五十六條、第三百零
五條、第四十七條、第四十一條，罰金罰緩提高標準條例第一條前段、第二條，判決
如主文。本案經檢察官吳茂松到庭執行職務。
中    華    民    國     八十九     年      九      月      二十一      日
                                  臺灣高雄地方法院刑事第七庭
                                      法  官  何  悅  芳
右正本證明與原本無異。
如不服本判決，應於判決送達後十日內，向本院提出上訴狀。
                                      書記官  吳  良  美
中    華    民    國     八十九     年      九      月    二十一      日
附錄本案論罪科刑法條全文：
刑法第三百零五條：以加害生命、身體、自由、名譽、財產之事，恐嚇他人，致生危
                  害於安全者，處二年以下有期徒刑、拘役或三百元以下罰金。


司法院資訊處製作；財團法人民間司法改革基金會備份。
